臺灣臺北地方法院民事裁定
110年度訴字第7332號
上  訴 人
即  原  告  台灣國際造船股份有限公司

法定代理人  鄭文隆  
被  上訴人
即  被  告  福海風力發電股份有限公司

法定代理人  林鑫堉  
被  上訴人
即追加被告  永傳能源股份有限公司

法定代理人  林鑫堉  
上列當事人間請求確認董事會決議無效等事件，上訴人對於民國
111年8月12日本院110年度訴字第7332號判決提起上訴，本院裁
定如下：
    主  文
上訴人應於本裁定送達後五日內，補繳第二審裁判費新臺幣伍萬
零伍佰零伍元，逾期即駁回其上訴。
    理  由
一、按訴訟標的之價額，由法院核定；核定訴訟標的之價額，以
    起訴時之交易價額為準；無交易價額者，以原告就訴訟標的
    所有之利益為準。以一訴主張數項標的者，其價額合併計算
    之。但所主張之數項標的互相競合或應為選擇者，其訴訟標
    的價額，應依其中價額最高者定之，民事訴訟法第77條之1
    第1項及第2項、第77條之2第1項分別定有明文。又當事人請
    求雖屬不同訴訟標的，惟自經濟上觀之，其訴訟目的一致，
    不超出終局標的範圍，其訴訟標的之價額，應擇其中價額較
    高者定之。而預備之訴，係以先位之訴無理由時，請求法院
    就備位之訴為判決所合併提起之訴訟，自係以一訴主張數項
    標的而應為選擇情形，依上說明，其訴訟標的應以其中價額
    最高者定之（最高法院98年度台抗字第603號裁定意旨參照
    ）。
二、被上訴人於第一審最終訴之聲明為：㈠確認被上訴人福海風
    力發電股份有限公司（下稱福海公司）董事會於民國110年1
    1月12日所召開110年第4次董事會就如附表所示議案所通過
    之決議無效。㈡確認被上訴人永傳能源股份有限公司（下稱
    永傳公司）所有之福海公司3271萬6770股普通股，其中821
    萬6670股股權不存在。㈢福海公司於111年1月11日經臺北市
    政府核准所為之發行新股變更登記，應予塗銷。㈣福海公司
    應將股東名簿記載永傳公司持有普通股股份數3271萬6770股
    之登記塗銷，並恢復登記為永傳公司持有普通股股份數為24
    50萬100股。經核上訴人於第一審訴之聲明第㈠、㈡項性質上
    均屬財產權訴訟，上訴人未主張所獲得之客觀利益，且不能
    核定，故其訴訟標的價額均以民事訴訟法第466條所定不得
    上訴第三審之最高利益額數加10分之1即新臺幣（下同）165
    萬元定之。至上訴人於第一審訴之聲明第㈢、㈣項與第㈡項間
    ，就經濟上觀之，其訴訟目的一致，故該二項之訴訟標的價
    額不合併計算。是上訴人之上訴利益共計330萬元（計算式
    ：165萬元＋165萬元＝330萬元），應徵第二審裁判費5萬505
    元，茲依民事訴訟法第442條第2項規定，限該上訴人於收受
    本裁定後5日內如數向本院繳納，逾期即駁回其上訴。
三、爰裁定如主文。
中　　華　　民　　國　　111 　年　　9 　　月　　16　　日
                  民事第二庭    法　官　李子寧
以上正本係照原本作成。
如不服本裁定關於核定訴訟標的價額部分，應於送達後十日內向
本院提出抗告狀，並繳納抗告費新臺幣一千元；其餘關於命補繳
裁判費部分，不得抗告。　　　　　　　　　
中　　華　　民　　國　　111 　年　　9 　　月　　16　　日
　　　　　　　　　              書記官  黃幸雪